臺灣高等法院刑事判決　　　　　　　　　九十一年度上訴字第二三八０號
　　上　訴　人
　　即　被　告　甲○○
　　選任辯護人　林宇文
右上訴人，因違反毒品危害防制條例案件，不服臺灣基隆地方法院，九十一年度訴字
第三０五號，中華民國九十一年七月十六日第一審判決（起訴案號：臺灣基隆地方法
院檢察署九十一年度偵字第一一六八號）提起上訴，本院判決如左：
    主    文
原判決撤銷。
甲○○連續販賣第二級毒品，處有期徒刑柒年陸月，販賣毒品所得新台幣壹萬肆仟陸
佰元沒收，如全部或一部不能沒收時，追徵其價額或以其財產抵償之。扣案之第二級
毒品ＭＤＭＡ藥錠陸拾伍顆（合計淨重拾玖點伍玖公克）、第二級毒品ＭＤＭＡ膠囊
（同時內含第三級毒品Ｋ他命成分）拾貳顆（合計淨重肆點玖捌公克）及第三級毒品
Ｋ他命拾伍瓶（合計淨重拾貳公克）均沒收銷燬。
    事    實
一、甲○○基於意圖販賣第二級毒品ＭＤＭＡ（俗稱搖頭丸）及第三級毒品ＫＥＴＡ
      ＭＩＮＥ（下稱Ｋ他命）營利之概括犯意，先後於民國九十一年二月初、二月
    底及三月初，三次在台北市ＤＪ餐廳，以第二級毒品ＭＤＭＡ每顆或每個膠囊新
    台幣（下同）二百五十元、第三級毒品Ｋ他命每瓶六百五十元（第一次、第二次
    ）或七百元（第三次）之價格，向年籍姓名不詳之男子購得第二級毒品ＭＤＭＡ
    及第三級毒品Ｋ他命等毒品，第一次購買第二級毒品ＭＤＭＡ藥錠三十顆及第三
    級毒品Ｋ他命十瓶；第二次購買第二級毒品ＭＤＭＡ藥錠三十顆及第三級毒品Ｋ
    他命十瓶；第三次購買第二級毒品ＭＤＭＡ藥錠三十顆、第二級毒品ＭＤＭＡ膠
    囊（同時內含第三級毒品Ｋ他命成分）十三顆及第三級毒品Ｋ他命五瓶，並於九
    十一年二月間某日起，連續於基隆市舞廳、ＫＴＶ及佳樂迪等地點，以第二級毒
    品ＭＤＭＡ每顆三百元、第三級毒品Ｋ他命每一小瓶八百元（起訴書誤載為八百
    至一千元）之代價，販賣與不持定之人，迄同年三月二十日凌晨零時三十分許，
    甲○○已賣出第二級毒品ＭＤＭＡ二十二顆（起訴書誤載為約三十餘顆）得款六
    千六百元、第三級毒品Ｋ他命十瓶（起訴書誤載為約十餘瓶）得款八千元，嗣於
    九十一年三月二十日凌晨零時三十分許在基隆市○○路十八號前，為警盤查，甲
    ○○欲拿放在ＷＫＰ－二二九號機車內之證件，其要將掛在機車上之安全帽拿下
    時，自該安全帽掉下第二級毒品ＭＤＭＡ藥錠三十一顆、第二級毒品ＭＤＭＡ膠
    囊（同時內含第三級毒品Ｋ他命成分）十三顆、第三級毒品Ｋ他命十二瓶為警當
    場查獲，並在甲○○身上之褲子口袋查獲第三級毒品Ｋ他命三瓶，在該機車置物
    箱內查獲第二級毒品ＭＤＭＡ藥錠三十七顆，共扣得甲○○所有供販賣所用之第
    二級毒品ＭＤＭＡ藥錠六十八顆（其中三顆已於送驗時用罄，合計淨重十九點五
    九公克）、第二級毒品ＭＤＭＡ膠囊（同時內含第三級毒品Ｋ他命成分）十三顆
    （其中一顆已於送驗時用罄，合計淨重四點九八公克）及第三級毒品Ｋ他命十五
    瓶（合計淨重十二公克）。
二、案經基隆市警察局第一分局報請臺灣基隆地方法院檢察署檢察官偵查起訴。
    理    由
一、訊據上訴人即被告甲○○矢口否認有前開連續販賣第二級毒品犯行，辯稱：所查
    獲之毒品是自己要施用的，並無販賣云云。惟查：右揭事實，迭據上訴人即被告
    甲○○於警訊、檢察官訊問、原審審理時，均供承不諱（見基隆市警察局第一分
    局之警訊筆錄、及偵查卷第八頁背面、第二十五頁、原審卷第二十頁）。而本件
    係由於被告行跡可疑，經員警上前盤查，被告為欲拿放在機車內之證件，其要將
    掛在機車上之安全帽拿下時，自該安全帽掉下第二級毒品ＭＤＭＡ藥錠三十一顆
    、第二級毒品ＭＤＭＡ膠囊十三顆、第三級毒品Ｋ他命十二瓶為警查獲，並在被
    告身上之褲子口袋查獲第三級毒品Ｋ他命三瓶，在該機車置物箱內查獲第二級毒
    品ＭＤＭＡ藥錠三十七顆乙節，除屢經被告自承在卷外（見基隆市警察局第一分
    局之警訊筆錄、及偵查卷第十九頁背面、原審卷第二十頁、本院卷第九十一年九
    月三日審判筆錄），並經證人即查獲之警員陳春火於偵查及原審結證情形相符（
    見偵查卷第二十四頁背面、第二十五頁、原審卷第二十二頁、第二十三頁），且
    有第二級毒品ＭＤＭＡ藥錠六十八顆、第二級毒品ＭＤＭＡ膠囊（同時內含第三
    級毒品Ｋ他命成分）十三顆、及第三級毒品Ｋ他命十五瓶等扣案可證（見偵查卷
    第十二頁）。另扣案之上開毒品經送請法務部調查局鑑定結果，送驗藥錠六十八
    顆經檢驗結果均有第二級毒品ＭＤＭＡ成分（其中三顆已於送驗時用罄，合計淨
    重十九點五九公克）、送驗膠囊十三顆經檢驗結果均有第二級毒品ＭＤＭＡ及第
    三級毒品ＫＥＴＡ  ＭＩＮＥ成分（其中一顆已於送驗時用罊，合計淨重四點九
    八公克）、送驗粉末十五瓶經檢驗結果均有第三級毒品ＫＥＴＡ  ＭＩＮＥ成分
    （合計淨重拾貳公克），有該局九十一年五月六日調料壹字第０九一００二三九
    六三０號檢驗通知書附卷可稽（見偵查卷第十五頁）。復參以警員於警局訊問被
    告時確係依被告所供述之內容製作警訊筆錄，經被告於原審自承無訛（見原審卷
    第二十三頁），亦經證人即製作筆錄之警員許倉陽於原審到庭結證無訛（見原審
    卷第二十三頁）。原審復當庭播放警訊錄音帶之內容經勘驗與警訊筆錄相符（見
    原審卷第二十四頁），足認被告迭次警訊、檢察官訊問時之自白，核與事實相符
    ，自得作為其犯罪之證據。查第二級毒品ＭＤＭＡ及第三級毒品Ｋ他命，均係貴
    重之毒品，來源不易，販賣又係觸犯重典，若非有利可圖，必不輕易為之，被告
    先以低價販入後，再以高價賣出，從中賺取差價，此為被告於警訊及偵查中所供
    明，足證被告有營利之意圖甚明，且被告同時被查獲扣案之大量第二級毒品及第
    三級毒品，依社會經驗法則研判，自不可能係供自己施用而購入者，故被告所辯
    係自己施用者云云，顯係避就之詞，不足採信。本件事證明確，被告犯行，洵堪
    認定。
二、核被告所為，係犯毒品危害防制條例第四條第二項之販賣第二級毒品及同法條第
    三項之販賣第三級毒品罪嫌。其持有第二級毒品、第三級毒品之低度行為，分別
    為販賣第二級毒品及第三級毒品之高度行為所吸收，均不另論罪。其先後多次販
    賣第二級毒品、販賣第三級毒品之犯行，均時間緊接，所犯構成要件相同，均顯
    係基於概括犯意而為，均為連續犯，應分別論以一販賣第二級毒品罪、一販賣第
    三級毒品罪，並均加重其刑。又被告以一行為，同時觸犯上開二罪，為想像競合
    犯，應從一重之販賣第二級毒品罪處斷。
三、原審依法論科，原非無見，但查被告販賣第二級毒品ＭＤＭＡ二十二顆得款六千
    六百元，販賣第三級毒品Ｋ他命十瓶得款八千元共計一萬四千六百元，原判決宣
    告沒收一萬四千八百元，自屬有誤，且原判決理由亦未說明被告如何意圖營利，
    亦有未當，被告上訴否認犯罪，固無足取，惟原判決既有可議，即屬無可維持；
    應由本院撤銷改判。爰審酌被告之素行、智識程度、犯罪之動機、目的、手段、
    危害之程度、售出之數量、期間之長短以及犯罪後之態度尚稱良好等一切情狀，
    量處有期徒刑柒年陸月。被告販賣毒品所得一萬四千六百元應依毒品危害防制條
    例第十九條第一項規定宣告沒收，如全部或一部不能沒收時，以其財產抵償之。
    又扣案第二級毒品ＭＤＭＡ藥錠六十五顆（共計淨重十九點五九公克），第二級
    毒品ＭＤＭＡ（同時內含第三級毒品Ｋ他命成分）膠囊十二顆（合計淨重四點九
    八公克）及第三級毒品Ｋ他命十五瓶（合計淨重十三公克）為查獲之毒品，應依
    同條例第十八條第一項前段之規定宣告沒收銷燬。另第二級毒品ＭＤＭＡ藥錠三
    顆於送驗時用罄，第二級毒品ＭＤＭＡ膠囊（同時內含第三級毒品Ｋ他命成分）
    一顆已於送驗用完，自不予宣告沒收銷燬，併為敘明。
四、據上論斷，應依刑事訴訟法第三百六十九條第一項前段、第三百六十四條、第二
    百九十九條第一項前段，毒品危害防制條例第四條第二項、第三項、第十八條第
    一項前段、第十九條第一項，刑法第十一條前段、第五十六條、第五十五條，判
    決如主文。
本案經檢察官劉斐玲到庭執行職務。
中    華    民    國    九十一    年      十        月      二十二      日
                            臺灣高等法院刑事第十五庭
                                審判長法  官  房  阿  生
  法  官  雷  元  結
                                      法  官  蔡  光  治
右正本證明與原本無異。
如不服本判決應於收受送達後十日內向本院提出上訴書狀，其未敘述上訴之理由者並
得於提起上訴後十日內向本院補提理由書（均須按他造當事人之人數附繕本）。
                                      書記官  王  才  生
中    華    民    國    九十一    年      十        月      二十四      日
附錄本案論罪科刑法條：
毒品危害防制條例第四條第二項
製造、運輸、販賣第二級毒品者，處無期徒刑或七年以上有期徒刑，得併科新臺幣七
百萬元以下罰金。
